【裁判字號】    89,上易,506
【裁判日期】    890407
【裁判案由】    違反區域計畫法
【裁判全文】
臺灣高等法院刑事判決                  八十九年度上易字第五六號
    上  訴  人  台灣桃園地方法院檢察署檢察官
    被      告  甲○○
    選任辯護人  徐澎生
右上訴人，因被告違反區域計畫法案件，不服臺灣桃園地方法院，八十八年度易字第
三六七號，中華民國八十八年十二月二十二日第一審判決（起訴案號：臺灣桃園地方
法院檢察署八十八年度偵字第二二０號）提起上訴，本院判決如左：
    主    文
上訴駁回。
    理    由
一、公訴意旨指被告甲○○係桃園縣大溪鎮○○段下崁小段第三四六地號土地之使用
    人，明知該筆土地業經桃園縣政府公告編定為風景區農牧用地，非經主管機關之
    許可，不得為農牧用途以外之使用，竟於民國八十七年間，擅自在前揭農牧用地
    興建豆製品加工廠，經桃園縣政府函命土地使用人甲○○應於同年十一月十九日
    前恢復土地原狀使用，詎仍未恢復土地原狀，因認被告涉有違反區域計畫法罪嫌
    ，應依該法第二十二條規定處斷；其論據則以訊據被告甲○○坦承在大溪鎮○○
    段興建豆製品加工廠等情，且有桃園縣政府函、桃園縣大溪鎮公所函、現場照片
    、桃園縣大溪鎮非都市土地使用檢查表，非都市土地違反使用編定檢查及處理表
    、土地登記謄本等在卷可稽云云。
二、按犯罪事實應依證據認定之，無證據不得推定犯罪事實，刑事訴訟法第一百五十
    四條定有明文。而認定被告有罪之事實，應憑證據，如未能發現相當之證據，或
    證據不足以證明，自不能以推測或擬制之方法以之為裁判基礎；且認定事實所憑
    之證據，其為訴訟上之證明，須達於通常一般之人均不致有所懷疑而得確信者，
    始得據為有罪之認定，倘其證明尚未達到此一程度，而有合理懷疑存在時，尚難
    為有罪之認定基礎；另苟積極之證據不足以為被告事實之認定，即應為被告有利
    之認定，更不必有何有利之證據；最高法院三十年上字八一六號、四十年台上字
    八六號、七十六年台上字四九八六號判例，分別揭有上旨，足資參照。訊據被告
    甲○○，固供陳在大溪鎮○○段興建豆製品加工廠，惟否認該工廠建在上述下崁
    小段第三四六地號上，辯稱上述工廠之基地係在其外公留予其使用之大溪鎮○○
    段下崁小段三四二地號及第三四三地號土地等語；查原審於八十六年七月二十二
    日指示桃園縣大溪地政事務所測量結果，上述加工廠占用大溪鎮○○段下崁小段
    三四六地號土地有二處，分別為七平方公尺及八平方公尺，固有該地政事務所土
    地複丈成果圖可稽，由上述占用面積及成果圖顯示之占用土地呈畸零形以觀，係
    加工廠邊角部分稍溢界址；而依原審於八十八年三月二十二日指示同地政事務所
    測量結果，上述加工廠面積共四二０平方公尺分佈於同小段三四三－二、三四三
    、三四二－一、三四二地號土地上，並未占用起訴書所指之三四六地號土地，此
    亦有該次之複丈成果圖為憑；按依公務機關之測量，尚有上述二種不同之結果，
    則縱使上述加工廠占用本案三四六號土地，如八十八年七月二十二日測量成果圖
    所示，亦難逕認被告就本案三四六號土地具有違反區域土地使用管制之故意。容
    或有過失，然區域計畫法關於違反區域土地使用管制之刑罰，並不及於過失犯；
    此外查無其他積極事證足認被告故意犯本案之罪，其犯罪應屬不能證明，原審為
    無罪之諭知，尚無不合；檢察官徒以上述八十八年七月二十二日之測量結果上訴
    指被告犯違反區域計畫法之罪，核無理由，其上訴應予駁回。
據上論斷，應依刑事訴訟法第三百六十八條，判決如主文。
本案經檢察官呂光華到庭執行職務。
中    華    民    國    八十九    年      四        月        七        日
                            臺灣高等法院刑事第二十五庭
                                審判長法  官  許  國  宏
                                      法  官  洪  光  燦
                                      法  官  袁  從  楨
右正本證明與原本無異。
不得上訴。
                                      書記官  王  忠  良
中    華    民    國    八十九    年      四        月        十        日


司法院資訊處製作；財團法人民間司法改革基金會備份。
